臺灣臺中地方法院刑事判決　　　　　　　　　　　九十一年度豐簡上字第二二八號
　　公　訴　人　臺灣臺中地方法院檢察署檢察官
　　上　訴　人
　　即　被　告　甲○○
右列被告因賭博案件，經檢察官提起公訴（九十一年度偵字第三八七三號），本院判
決如左：
    主  文
原判決撤銷。
甲○○連續意圖營利，聚眾賭博，處有期徒刑月，如易科罰金，以佰元折算壹日
。扣案之抽頭金新臺幣壹仟貳佰元、米篩壹個、竹筒壹支、骰子個，均沒收。
    事  實
一、甲○○基於意圖營利之概括犯意，於民國九十年二月二十四日起，連續提供門牌
    號碼臺中縣大雅鄉○○村○○路一八五號之一其所有之房屋為賭博場所，及其所
    有之米篩一個、竹筒一支及骰子三個為賭具，以俗稱「豆九」的賭博方式，由賭
    客輪流做莊並隨意押注，莊家擲三個骰子，若骰子點數合計為八點或九點則為莊
    家贏，若合計為十一點或十二點則為莊家輸，聚集不特定之多數賭客賭博財物，
    甲○○並與賭客約定每位賭客每玩一小時，由甲○○抽頭新臺幣（下同）一百元
    ，以此方式營利。嗣於同年月二十五日十五時時四十分許，經警當場查獲張聰文
    、吳明輝、吳文助（已另依社會秩序維護法裁處）等人正在上址賭博財物，並扣
    得甲○○所有供賭博「豆九」所用之米篩一個、竹筒一支、骰子三個及抽頭金一
    千二百元。
二、案經臺中縣警察局豐原分局報請臺灣臺中地方法院檢察署檢察官偵查起訴。
    理  由
一、訊據被告甲○○固坦承有於右揭時、地提供前開場所予張聰文、吳明輝、吳文助
    等人賭博，惟矢口否認有何意圖營利供給賭博場所及意圖營利聚眾賭博之犯意，
    辯稱：當天是元宵節，我們都在廚房賭博，且玩的的都是親戚，伊沒有抽頭，錢
    是他們自己放在桌上，晚上要喝酒用的云云。惟查，賭客張聰文於警詢時陳稱：
    「該賭場有抽頭，每一個小時賭客每一個人交一百元交由屋主甲○○」，賭客吳
    明輝於警詢時陳稱：「場所係由甲○○所提供，抽頭金係每人每一小時付新臺幣
    一百元給屋主甲○○」、「我係於九十一年二月二十五日十四時三十分左右進入
    賭場把玩」，賭客吳文助於警詢時陳稱：「（抽頭金為何人所有？）都是屋主甲
    ○○所有」，查獲當時在場之人江漢清於警詢時陳稱：「我於今日十四時左右進
    入賭場，至警方查獲為止，賭客共六、七人」、「抽頭方式是每名賭客一小時一
    百元」，有警詢筆錄在卷可稽（參見臺灣臺中地方法院檢察署偵查卷宗第九頁、
    第十頁背面、第十一頁背面、第十二頁背面），且被告在警詢及偵查中對其開設
    賭場及對賭客抽頭等情亦供承在案（參見臺灣臺中地方法院檢察署偵查卷宗第七
    頁、第二十七頁背面），足見被告確有意圖營利供給賭博場所及意圖營利聚眾賭
    博之情事，又據江漢清上開陳詞，從江某進入賭場至警方查獲這段時間內，陸續
    有賭客六、七人參與賭博，然警方查獲時僅三人，益徵被告聚集不特定多數人賭
    博財物，且人數有隨時可以增減之情形，其於本院翻異前詞，顯係臨訟飾卸之詞
    ，要無可採。至被告辯稱：查獲那天警察把問題寫在黑板上，叫大家簽一簽，伊
    沒有印象在偵查中有講過伊開賭場之類的話云云。若如被告辯稱係警方把問題寫
    在黑板上，則每位受詢問人警詢筆錄上之問題均會相同，然觀諸偵查卷內之警詢
    筆錄，警方對每位受詢問人之問題均不相同，是被告前揭置辯即非無疑，且受詢
    問人江漢清在警詢時否認有在前開場所賭博，惟陳稱抽頭方式是每名賭客一小時
    一百元等語，其有正常行使否認之權利，顯非隨意回答即在警詢筆錄簽名甚明；
    再者，被告並不否認偵查筆錄其簽名之真正，若偵查筆錄有誤，被告何不當庭即
    表明異議，反在本院審理時空言對偵查所言毫無印象，是被告辯詞要難採信。被
    告復辯稱：若連續二天，以一小時抽一百元，怎麼可能只抽一千二百元云云，惟
    扣案之抽頭金一千二百元係九十一年二月二十五日查獲當天所扣得，並非二天抽
    頭金之總和，且抽頭金之多寡並無解於被告上揭犯行，本案事證明確，其犯行洵
    堪認定，應依法論科。
二、被告甲○○連續意圖營利而提供前揭場所為賭博場所，並聚集不特定之多數賭客
    賭博財物，核其所為係犯刑法第二百六十八條之意圖營利供給賭博場所罪及意圖
    營利聚眾賭博罪。被告所為前開各犯行，均屬先後多次為之，且時間緊接、方法
    相同，分別觸犯構成要件相同之罪名，顯係基於概括犯意反覆為之，均為連續犯
    ，應各依刑法第五十六條之規定論以一罪，並均加重其刑。其所犯二罪間，無論
    行為態樣、犯罪構成要件均不同，二者應為獨立犯罪，且二罪間有方法、目的之
    牽連關係，依刑法第五十五條之規定，從較重之意圖營利聚眾賭博罪處斷。扣案
    之米篩一個、竹筒一支、骰子三個，係被告所有供賭博「豆九」所用之物，業據
    被告供承在卷，應依刑法第三十八條第一項第二款之規定宣告沒收；又扣案之抽
    頭金一千二百元，係被告犯罪所得之物，業據被告於警詢及偵查中陳明在案，應
    依刑法第三十八條第一項第三款之規定宣告沒收之。原審適用刑法第三十八條第
    一項第一款、第二款宣告沒收，自有判決適用法則不當之違背法令。被告提起上
    訴空言否認前揭犯行，雖無理由，惟原判決既有上開不當，自應由本院撤銷改判
    。爰審酌被告供給賭博場所、聚眾賭博並抽頭營利，助長賭客僥倖之心理，影響
    社會善良風氣，暨其經營時間尚短，並考量其素行、犯罪動機、手段、所生危害
    、犯罪所得利益及犯後態度等一切情狀後，量處如主文所示之刑，並諭知如易科
    罰金之折算標準。
據上論斷，應依刑事訴訟法第四百五十五條之一第一項、第三項、第三百六十九條第
一項前段、第三百六十四條、第二百九十九條第一項前段，刑法第二百六十八條、第
四十一條第一項前段、第五十五條、第五十六條、第三十八條第一項第二款、第三款
，罰金罰鍰提高標準條例第一條前段、第二條，判決如主文。
本案經檢察官洪瑞芬到庭執行職務
中      華      民      國九十一    年      八    月      十三    日
                                臺灣臺中地方法院刑事第一庭
                                    審判長法  官  林  清  鈞
                                          法  官  鄭  文  祺
                                          法  官  黃  裕  仁
右正本證明與原本無異。
本件不得上訴。
                                          書記官
中      華      民      國      九十一    年      八    月      十三    日
附錄本案論罪科刑法條
刑法第二百六十八條
意圖營利，供給賭博場所或聚眾賭博者，處三年以下有期徒刑，得併科三千元以下罰
金。
